【裁判字號】    92,訴,456
【裁判日期】    920917
【裁判案由】    區域計畫法
【裁判全文】
臺中高等行政法院裁定                              九十二年度訴字第四五六號
                              .
    原      告  甲○○
    被      告  彰化縣政府
    代  表  人  乙○○
    訴訟代理人  丙○○
右當事人間因區域計畫法事件，原告不服內政部中華民國九十二年四月十六日台內訴
字第○九二○○○二七三二號訴願決定，提起行政訴訟。本院裁定如左︰
    主  文
原告之訴駁回。
訴訟費用由原告負擔。
    理  由
一、按原告之訴，有起訴不備其他要件者，行政法院應以裁定駁回之，行政訴訟法第
    一百零七條第一項前段定有明文。
二、本件緣原告及訴外人鄭幸珠分別所有坐落彰化縣二林鎮○○段萬興小段一○○–
    三一七地號及一○○–三一四地號一般農業區農牧用地土地，經彰化縣二林鎮公
    所於民國九十一年二月一日現場查獲系爭前開二筆土地未經申請許可擅挖取土石
    ，與鄰地深約二至三公尺並有形成水池，嗣該所檢送非都市土地違規使用案件處
    理情形表及現場相片向被告查報，被告以其擅自擴大面積開挖，已明顯超過核准
    容許使用面積，乃以九十一年十一月二十六日府地用字第○九一○二二二一六三
    ○號違反區域計畫法案件處分書，各處原告與鄭幸珠新台幣（下同）三十萬元罰
    鍰，並限文到三日內恢復原狀。原告不服，提起訴願遭駁回，乃提起本件行政訴
    訟，訴請撤銷原處分關於原告及鄭幸珠之部分暨訴願決定。
三、惟查，關於原處分處罰原告部分，經被告以本案經原查報機關二林鎮公所九十二
    年二月十三日二鎮民字第○九二○○○一八五三號函說明二意旨，該所承認當時
    目測二林鎮○○段萬興小段一○○–三一七地號有誤，擬請被告依相關法律規定
    撤銷本案土地之處分。被告乃於九十二年三月十四日府地用字第○九二○○四六
    ○○三號函，撤銷被告九十一年十一月二十六日府地用字第○九一○二二二一六
    三○號處分書對原告之處分，是原處分關於處罰原告之部分業經被告自行撤銷而
    不存在。又關於原處分處罰鄭幸珠部分，因鄭幸珠已於九十年九月三日死亡，有
    戶籍謄本在卷可稽，被告於其死亡後以原處分對其處罰，自乏處罰對象，依行政
    程序法第一百十六條第七款之規定，屬於無效之行政處分，此亦為被告所是承，
    又此無效為自始當然無效，無待撤銷，任何人均得主張無效，再訴願書對此亦詳
    述甚明，是原告請求撤銷該處分關於處罰其及鄭幸珠部分暨訴願決定，依上開說
    明，均非合法，應予駁回。
四、依行政訴訟法第一百零七條第一項第十款、第一百零四條、民事訴訟法第九十五
    條、第七十八條，裁定如主文。
中    華    民    國    九十二      年      九        月    十七        日
                 臺 中 高 等 行 政 法 院   第 四 庭
                                審 判 長 法  官  沈應南
                                         法  官  許金釵
                                         法  官  許武峰
右正本證明與原本無異。
如不服本裁定，應於裁定送達後十日內以書狀敘明理由，經本院向最高行政法院提起
抗告（須依對造人數附具繕本）；並應預繳送達用雙掛號郵票三九○元（三十四元及
五元郵票各十份)。
中    華    民    國    九十二      年      九        月    十七        日
                                     法院書記官  王永慶


司法院資訊處製作；財團法人民間司法改革基金會備份。
